臺灣宜蘭地方法院民事簡易判決  
111年度羅簡字第10號
原      告  嘉聯資產管理有限公司

法定代理人  梁家源  


訴訟代理人  周明嘉  
被      告  亞鑫建設有限公司

兼法定代理  
人          李紹平  
上列當事人間確認出資額存在事件，本院於民國111年2月8日言
詞辯論終結，判決如下：
    主  文
一、確認被告李紹平對被告亞鑫建設有限公司有新臺幣（下同）
    50萬元之出資額存在。
二、訴訟費用5,400元由被告負擔。
    事實及理由
一、原告起訴主張：原告前對被告李紹平聲請強制執行，經本院
    以109年度司執字第4778號求償債務強制執行事件（下稱系
    爭執行事件）受理在案，並於109年3月19日就被告李紹平對
    被告亞鑫建設有限公司出資額（下稱系爭出資額）向被告亞
    鑫建設有限公司發執行命令。詎料被告亞鑫建設有限公司竟
    就被告李紹平對其無任何出資額為由聲明異議，為避免原告
    債權受償受到延宕，原告就系爭出資額之存否自有確認利益
    。為此，爰依強制執行法第120條第2項及民事訴訟法第247
    條第1項規定，提起本件訴訟等語，並聲明：如主文第1項所
    示。
三、被告則以：不否認被告李紹平對於被告亞鑫建設有限公司有
    450萬元之出資額存在，但原告與被告李紹平間之債權債務
    關係仍有爭執，並聲明請求駁回原告之訴。
四、得心證之理由：
　㈠按確認法律關係之訴，非原告有即受確認判決之法律上利益
    者，不得提起之；確認證書真偽或為法律關係基礎事實存否
    之訴，亦同，民事訴訟法第247條第1項定有明文。又所謂即
    受確認判決之法律上利益，係指法律關係之存否不明確，原
    告主觀上認其在法律上之地位有不安之狀態存在，且此種不
    安之狀態，能以確認判決將之除去者而言（最高法院52年度
    台上字第1240號裁判意旨參照）。經查，原告主張對被告李
    紹平以系爭執行事件聲請執行系爭出資額，但被告李紹平為
    法定代理人之被告亞鑫建設有限公司就本院執行命令聲明異
    議，顯然原告與被告間就有無系爭出資額存在有所爭執，且
    影響原告後續執行程序，是原告於法律上之地位有不安之狀
    態存在，且此種不安之狀態，能以確認判決將之除去，是原
    告提起本件確認訴訟，有受確認判決之法律上利益，合先敘
    明。
　㈡再按，公司設立登記後，有應登記之事項而不登記，或已登
    記之事項有變更而不為變更之登記者，不得以其事項對抗第
    三人，公司法第12條定有明文；又按有限公司資本總額，應
    由各股東全部繳足，不得分期繳款或向外招募；有限公司章
    程應載明股東姓名或名稱、資本總額及各股東出資額，公司
    法第100條、第101 條第1 項第3 款、第4 款分別定有明文
    。經查，被告亞鑫建設有限公司屬有限公司，於101年10月5
     日設立登記，資本額為10,000,000元，董事為被告李紹平
    ，出資額為450萬元，此有經濟部商工登記公示查詢服務資
    料可憑（見本院卷第6頁）。顯見被告李紹平對被告亞鑫建
    設有限公司，確有出資額450萬元存在。被告李紹平固辯稱
    與原告間之債權債務尚有爭執，但此部分並無礙原告本件確
    認訴訟之主張。且被告李紹平亦自承其個人對被告亞鑫建設
    有限公司至少有50萬元之出資額等語（見本院卷第33頁），
    是原告提起本件確認之訴，請求確認被告李紹平於被告亞鑫
    建設有限公司之出資額於50萬元之範圍內存在，為有理由，
    應予准許。
五、訴訟費用負擔之依據：民事訴訟法第78條。
中　　華　　民　　國　　111 　年　　2 　　月　　22　　日
                    羅東簡易庭　法　官　蔡仁昭
以上正本證明與原本無異。
如對本判決上訴，須於判決送達後二十日內向本院提出上訴狀，
同時表明上訴理由；如已於本判決宣示後送達前提起上訴者，應
於判決送達後十日內補具上訴理由（均須按他造當事人之人數附
繕本）。
如委任律師提起上訴者，應一併繳納上訴審裁判費。
中　　華　　民　　國　　111 　年　　2 　　月　　22　　日
                                書記官　劉婉玉
 計    算    書
項        目          金      額（新臺幣）      備    註
第一審裁判費               5,400元
合        計               5,400元